臺灣彰化地方法院民事判決　九十年度簡上字第二一七號
　　上　訴　人　乙○○
　　被上訴人　　甲○○
右當事人間請求損害賠償事件，上訴人對於中華民國九十年九月五日本院北斗簡易庭
九十年度斗簡字第一零零號第一審判決提起上訴，本院判決如左：
    主  文
原判決第二項關於駁回上訴人後項之訴與訴訟費用之裁判部分廢棄。
右廢棄部分，被上訴人應再給付上訴人新台幣柒萬零伍百元，及自民國九十年六月五
日起至清償日止，按年息百分之五計算之利息。
其餘上訴駁回。
第一、二審訴訟費用由被上訴人負擔五分之四，餘由上訴人負擔。
    事  實
甲、上訴人方面：
  一、聲明：（一）原判決第二項關於駁回上訴人第一審其餘之訴及該部分假執行之
      聲請與命負擔訴訟費用之裁判均廢棄。（二）右廢棄部分被上訢人應再給付上
      訴人新台幣（下同）九萬三千元，及自民國（下同）九十年六月五日起至清償
      日止，按年息百分之五計算之利息。（三）第一審廢棄部分及第二審訴訟費用
      均由被上訴人負擔。
  二、陳述：被上訴人於八十九年十二月二十一日因噴灑除草劑，造成上訴人種植於
      彰化縣北斗鎮○○○段五三二之四號土地上之麒麟草枯萎，上訴人種植面積二
      千一百六十三平方公尺，受損面積逾一千平方公尺而無法收益，以一分地二千
      七百五十把，每把價格以三十元計算其所受損害，為此，依侵權行為之法律關
      係請求，本件原審判決未審酌證人徐陳超之證言及田尾鄉農會提供之資料，實
      有違誤；其餘與原審判決書所載者相同，茲予引用之。
  三、證據：請求傳訊證人羅世振，其餘援用原審之立證方法。
乙、被上訴人方面：
  一、聲明：駁回上訴。第一、二審訴訟費用均由上訴人負擔。
  二、陳述：除與原審判決書所載者相同茲予引用外，補稱：證人徐陳超替上訴人作
      工，當然幫上訴人說話，但受損之面積沒有上訴人主張那麼多，上訴人求償過
      高，伊對證人羅世振之證詞沒有意見。
丙 、本院依職權傳訊證人徐陳超。
    理  由
一、上訴人起訴主張：被上訴人於八十九年十二月二十一日因噴灑除草劑，造成上訴
    人種植於彰化縣北斗鎮○○○段五三二之四號土地上之麒麟草枯萎，受損面積逾
    一千平方公尺而無法收益，以一分地二千七百五十把、每把三十元計算，主張依
    侵權行為之法律關係求為判決被上訴人應給付上訴人新台幣十萬五千元，及自起
    訴狀繕本送達翌日即九十年六月五日起至清償日止，按年息百分之五計算利息之
    判決。
二、被上訴人則以：證人徐陳超曾替上訴人作工，當然幫上訴人說話，但受損之面積
    沒有上訴人主張那麼多，上訴人求償過高，伊僅願賠償一萬二千元等語置辯。
三、原判決斟酌兩造之主張及攻防方法，認上訴人之主張於一萬二千元範圍內為有理
    由，逾此部份因其未能舉證而無理由，從而命被上訴人給付一萬二千元暨自九十
    年六月五日起至清償日止，按年息百分之五計算之利息，並駁回其餘之訴及其餘
    假執行之聲請。上訴人不服，提起上訴，求為判決：（一）原判決第二項關於駁
    回上訴人第一審其餘之訴及該部分假執行之聲請與命負擔訴訟費用之裁判均廢棄
    。（二）右廢棄部分被上訴人應再給付上訴人九萬三千元，及自九十年六月五日
    起至清償日止，按年息百分之五計算之利息。（三）第一審廢棄部分及第二審訴
    訟費用均由被上訴人負擔，被上訴人則聲明求為判決駁回上訴。
四、上訴人主張被上訴人於八十九年十二月二十一日因噴灑除草劑，不慎造成上訴人
    種植於彰化縣北斗鎮○○○段五三二之四號土地上之麒麟草枯萎受損之事實，業
    據提出照片二張為證，且為被上訴人所不爭執，自堪信為真實。被上訴人雖抗辯
    受損之面積沒有上訴人主張那麼多，上訴人求償過高云云，經查，上訴人主張種
    植面積二千一百六十三平方公尺之事實，為被上訴人所不爭，而「上訴人受損面
    積差不多有一半多，有超過一分地」；「一分地產量約二千五百把至三千把，九
    十年二月採收時價格每把三十元是合理的」等事實，業據證人徐陳超及證人羅世
    振到庭證述無誤；被上訴人徒空言否認，並未舉證以實其說，尚難採信。是上訴
    人主張以一分地二千七百五十把、每把三十元為損害計算基礎應屬可採，經計算
    結果得請求之損害賠償額計八萬二千五百元，從而，上訴人依侵權行為之法律關
    係求為判決被上訴人給付上訴人上開金額，及自起訴狀繕本送達翌日即九十年六
    月五日起至清償日止，按年息百分之五計算之利息，為有理由，應予准許。逾此
    部分之請求則無理由，應予駁回，上訴人之請求無理由部分，原審法院予以駁回
    而為其敗訴判決，應法並無不合，上訴意旨仍執前詞，指摘原判決不當，為無理
    由，應予駁回。惟原審法院認上訴人僅得請求一萬二千元，而駁回上訴人其餘得
    請求之七萬零五百元部分之訴，則有未洽，上訴意旨指摘原判決此部份不當，為
    有理由，應由本院將此部份廢棄，改判如主文第二項所示。
五、本件經本院判決後即告確定，無為假執行宣告之必要，原判決就上開應廢棄改判
    部分駁回上訴人該部分假執行之聲請，依其理由雖屬不當，然其結果並無不當，
    上訴意旨請求併予廢棄，核無必要，應一併駁回之。
六、據上論結，本件上訴為一部有理由，一部無理由，依民事訴訟法第四百三十六條
    之一第三項、第四百四十九條第一項、第二項、第四百五十條、第七十九條但書
    ，判決如主文。
中　　　華　　　民　　　國　　九十一　　年　　　二　　　月　　　五　　　日
                            臺灣彰化地方法院民事第一庭
~B審判長法　官　羅培昌
~B　　　法　官　洪榮謙
~B　　　法　官　施坤樹
右為正本係照原本作成
~B　　　書記官　田慧賢
中　　　華　　　民　　　國　　九十一　　年　　　二　　　月　　　五　　　日
